臺灣新竹地方法院民事裁定  
109年度監宣字第357號
聲  請  人  林梅麗  
（下稱聲請人）        


相  對  人  
即受監護人  林吳春英
（下稱相對人）      

關  係  人  林梅雀  

            林文譔  


            林泰廷  

            林楠棠  

上列聲請人聲請許可處分受監護人財產事件，本院裁定如下：
    主    文
一、准聲請人代理受監護宣告人林吳春英，就如附表所示之不動
    產（遺產）辦理被繼承人林德欣之遺產繼承及分割等事宜。
二、聲請程序費用由受監護宣告之人林吳春英之財產負擔。
    理    由
一、聲請意旨略以：相對人前經本院宣告為受監護宣告之人，並
    選定伊為監護人。相對人之配偶林德欣於民國109年3月28日
    過世，遺有如附表所示之不動產及動產（武廟郵局存款新臺
    幣〈下同〉1,740,646元、高雄市高雄地區農會425,081元），
    今為辦理被繼承人林德欣遺產協議分割事宜，及為保障相對
    人之利益，經全體繼承人林文譔、林梅雀、林泰廷、林楠棠
    暨聲請人等人協議，全體同意被繼承人之遺產（含不動產及
    動產）均由相對人繼承，爰依法聲請許可聲請人代理相對人
    處分如附表所示之不動產等語。
二、按監護人對於受監護人之財產，非為受監護人之利益，不得
    使用、代為或同意處分。監護人為下列行為，非經法院許可
    ，不生效力：（一）、代理受監護人購置或處分不動產。（
    二）、代理受監護人，就供其居住之建築物或其基地出租、
    供他人使用或終止租賃，民法第1113條準用第1101條第1項
    、第2項定有明文。
三、經查，聲請人主張之事實，業據其提出本院109年度監宣字
    第179號民事裁定確定證明書、繼承人及被繼承人之戶籍謄
    本、遺產分割協議書、財政部高雄區國稅局遺產稅免稅證明
    書、繼承系統表、土地謄本及印鑑證明等件為證，並經本院
    職權調取本院109年度監宣字第179號案卷核閱無訛；另相對
    人就現居房地亦不在本件遺產範圍內，復以被繼承人之遺產
    全部由相對人繼承之情，並經聲請人到庭陳明在卷。本院審
    酌相對人就被繼承人之遺產，係全數繼承取得，如附表所示
    不動產之分割協議於其權益無損；並已辦妥公同共有繼承登
    記，爰准聲請人所請，裁定如主文所示。
四、又為保障相對人之利益，聲請人應於處分不動產後30日內，
    提出監護事務之報告及變動後之財產清冊，陳報法院。再本
    件聲請狀係由聲請人提出，相對人並未簽章予聲請狀上，亦
    未表明有指定送達代收人之意思，聲請人竟代替相對人陳明
    送達代收人，已有未合；且於聲請狀上兩造竟均指定同一送
    達代收人，亦自有違民法106條雙方代理之規定，應認相對
    人其送達代收人陳明有欠缺，且無法補正，應屬指定不合法
    而不生指定送達代收人之效力，亦併此指明。
五、依家事事件法第164 條第2 項規定，裁定如主文。
中　　華　　民　　國　　110 　年　　1 　　月　　29　　日
               家事法庭  法　　　官 林建鼎 
以上正本係照原本作成。
如對本裁定抗告，須於裁定送達後10日之不變期間內，向本院提
出抗告狀（需附繕本），並繳納抗告費新臺幣1,000元。
中　　華　　民　　國　　110 　年　　1 　　月　　29　　日
                          書  記  官 林毓青

附表：
編號 種類 坐落 面積(平方公尺) 權利範圍  1 土地 高雄市○○區○○段000地號 38.50平方公尺 公同共有1分之1  2 建物 高雄市○○區○○段00○號 24.39平方公尺 公同共有1分之1  3 土地 屏東縣○○鄉○○段0000地號 4720.26平方公尺 公同共有1分之1